---
title: "Mapas de Consumo TMS"
output:
  html_document:
    theme: cerulean
    includes:
      in_header: logo.html
      after_body: footer2.html
---

```{r setup, include=FALSE}
knitr::opts_chunk$set(message = FALSE, warning = FALSE)
info.date<-format(Sys.time(), "%Y-%m")
fileConn<-file("footer2.html")
msj<-paste("<p>", info.date, "Equipo Inteligencia de Negocios BA - Colsubsidio Colombia</p>")
writeLines(c(msj,"<p>Copyright &copy; All rights reserved.</p>"),fileConn)
close(fileConn)
```

```{r librerias, warning=FALSE, message=FALSE, echo=FALSE, cache=FALSE, results='hide'}
library("data.table")
library("lubridate")
library("dplyr")
library("ggmap")
library("ggplot2")
library("scales")
library("DT")
```

```{r datos, warning=FALSE, message=FALSE, echo=FALSE, cache=TRUE, results='hide'}
Consumo<-fread("../BD/Consumos.txt", sep=";", dec=",", na.strings = "#N/A")
colnames(Consumo)<-c("Persona","Tarjeta","NIT_Establecimiento","Cod_Establecimiento",
                     "Nom_Establecimiento","Fecha","Valor","Anno")

Convenios<-fread("../BD/Convenios.csv") %>% select(-NIT)

Geo_Persona<-fread("../BD/Persona_Geo.csv", sep=";", dec=",", na.strings = "#N/A") %>% 
  select(-c(Barrio,NivelSocioRes,Cod_Poblado,Nom_Mun,Nom_Dep,IdPersona_Emp_Seg_Empresarial))
names(Geo_Persona)<-c("IdPersona","V_x","V_y")

empresa<-fread("../BD/GeoEmpresas.txt", sep=";", dec=",", na.strings = "#N/A") %>% 
    filter(!is.na(CX)) %>% 
    select(IdPersona, CX, CY) %>% 
    rename(EX=CX, EY=CY)

BD_V <- Consumo %>% 
    group_by(NIT_Establecimiento, Persona, Cod_Establecimiento, Nom_Establecimiento) %>% 
    summarise(Consumo=sum(Valor)) %>% 
    left_join(Geo_Persona, by=c("Persona"="IdPersona")) %>% 
    left_join(Convenios, by=c("Cod_Establecimiento"="Cod")) %>% 
    left_join(empresa, by=c("Persona"="IdPersona"))

rm(Consumo, Convenios, Geo_Persona, empresa)

SumPersona<-BD_V %>% ungroup() %>% select(Persona, V_x, V_y) %>% unique()
SumEmpresa<-BD_V %>% ungroup() %>% select(Persona, EX, EY) %>% unique()

SumConvenio<-BD_V %>% ungroup() %>% 
    group_by(NIT_Establecimiento,Cod_Establecimiento,CX,CY) %>% 
    summarise(Consumo=sum(Consumo)) %>% 
    mutate(Colsubsidio=as.factor(ifelse(NIT_Establecimiento==8600073361,"Colsubsidio","Convenio")))

SumConvenio$Colsubsidio=ifelse(is.na(SumConvenio$NIT_Establecimiento),"Convenio",SumConvenio$Colsubsidio)

TopConv<-BD_V %>%  group_by(Nom_Establecimiento) %>% 
    summarise(Consumo=sum(Consumo),
              'Número de Clientes'=n_distinct(Persona),
              Frecuencia=n(),
              'Consumo Promedio'=sum(Consumo)/n_distinct(Persona)
              ) %>% 
    rename('Convenio'=Nom_Establecimiento) %>% 
    arrange(desc(Consumo))

```
<br><br>
## Consumo en los Convenios.

En la siguiente sección se presentan los convenios de mayor consumo, mayor número de clientes, mayor frecuencia y mayor consumo promedio:

```{r, warning=FALSE, message=FALSE, echo=FALSE}
datatable(TopConv, 
          options = list(pageLength = 100,dom = 't',scrollY = '400px',
                         searching= FALSE)
          ) %>% 
    formatCurrency(c('Consumo', 'Consumo Promedio'), digits = 0) %>% 
    formatCurrency(c('Número de Clientes', 'Frecuencia'), digits = 0, currency = "")
```

## Mapas de consumo de la Tarjeta Multi-Servicios

En el siguiente documento se mostrará la localización geográfica de los consumos de las tarjetas multiservicios durante el 2017 junto con el lugar de residencia y de trabajo de los tarjetahabientes afiliados a la caja. En cada caso se muestran las curvas de nivel de densidad de población junto con los consumos tanto en infraestructura de Colsubsidio, como en otros convenios externos.

### Mapa de consumo según el lugar de residencia  

```{r mapa, echo=FALSE, fig.align='center', message=F, warning=FALSE, cache=TRUE}
mapa<-get_map(location='bogota', zoom = 11,source="google", maptype = 'terrain-lines', messaging = F)
```

```{r viven, echo=FALSE, message=F, warning=FALSE, cache=TRUE}

mv<-ggmap(mapa, maprange=FALSE ,extent = 'device')+
    geom_density2d(data = SumPersona, aes(x=V_x, y=V_y), size=0.5) +
    stat_density2d(data = SumPersona,
                   aes(x = V_x, y = V_y, fill = ..level.., alpha = ..level..), size = 0.5,
                   bins = 16, geom = "polygon")+
    scale_fill_gradient("Densidad Poblacional",low = "green", high = "red") +
    scale_alpha(range = c(0, 0.3), guide = FALSE) +
    geom_point(data=SumConvenio, aes(x=CX, y=CY,colour =Colsubsidio, size=Consumo),alpha=0.4)+
    scale_colour_manual("Tipo de Consumo",values=c("firebrick", "navy"))+
    scale_size("Consumo", range = c(1, 15), labels=comma)
```

```{r,fig.align='center',echo=FALSE, warning=FALSE, message=FALSE}
mv
```

### Mapa de consumo según el lugar de trabajo

```{r trabajan, echo=FALSE, message=FALSE, warning=FALSE, cache=TRUE}

mt<-ggmap(mapa, maprange=FALSE ,extent = 'device')+
    geom_density2d(data = SumEmpresa, aes(x=EX, y=EY), size=0.5) +
    stat_density2d(data = SumEmpresa,
                   aes(x = EX, y = EY, fill = ..level.., alpha = ..level..), size = 0.5,
                   bins = 16, geom = "polygon")+
    scale_fill_gradient("Densidad Poblacional",low = "green", high = "red") +
    scale_alpha(range = c(0.3, 0.7), guide = FALSE) +
    geom_point(data=SumConvenio, aes(x=CX, y=CY,colour =Colsubsidio, size=Consumo),alpha=0.4)+
    scale_colour_manual("Convenio",values=c("firebrick", "navy"))+
    scale_size("Consumo", range = c(1, 15), labels=comma)
```

```{r, fig.align='center', echo=FALSE, warning=FALSE, message=FALSE}
mt
```
<br><br>
=======
---
title: "Mapas de Consumo TMS"
output:
  html_document:
    theme: cerulean
    includes:
      in_header: logo.html
      after_body: footer2.html
---

```{r setup, include=FALSE}
knitr::opts_chunk$set(message = FALSE, warning = FALSE)
info.date<-format(Sys.time(), "%Y-%m")
fileConn<-file("footer2.html")
msj<-paste("<p>", info.date, "Equipo Inteligencia de Negocios BA - Colsubsidio Colombia</p>")
writeLines(c(msj,"<p>Copyright &copy; All rights reserved.</p>"),fileConn)
close(fileConn)
```

```{r librerias, warning=FALSE, message=FALSE, echo=FALSE, cache=FALSE, results='hide'}
library("data.table")
library("lubridate")
library("dplyr")
library("ggmap")
library("ggplot2")
library("scales")
library("DT")
```

```{r datos, warning=FALSE, message=FALSE, echo=FALSE, cache=TRUE, results='hide'}
Consumo<-fread("../BD/Consumos.txt", sep=";", dec=",", na.strings = "#N/A")
colnames(Consumo)<-c("Persona","Tarjeta","NIT_Establecimiento","Cod_Establecimiento",
                     "Nom_Establecimiento","Fecha","Valor","Anno")

Convenios<-fread("../BD/Convenios.csv") %>% select(-NIT)

Geo_Persona<-fread("../BD/Persona_Geo.csv", sep=";", dec=",", na.strings = "#N/A") %>% 
  select(-c(Barrio,NivelSocioRes,Cod_Poblado,Nom_Mun,Nom_Dep,IdPersona_Emp_Seg_Empresarial))
names(Geo_Persona)<-c("IdPersona","V_x","V_y")

empresa<-fread("../BD/GeoEmpresas.txt", sep=";", dec=",", na.strings = "#N/A") %>% 
    filter(!is.na(CX)) %>% 
    select(IdPersona, CX, CY) %>% 
    rename(EX=CX, EY=CY)

BD_V <- Consumo %>% 
    group_by(NIT_Establecimiento, Persona, Cod_Establecimiento, Nom_Establecimiento) %>% 
    summarise(Consumo=sum(Valor)) %>% 
    left_join(Geo_Persona, by=c("Persona"="IdPersona")) %>% 
    left_join(Convenios, by=c("Cod_Establecimiento"="Cod")) %>% 
    left_join(empresa, by=c("Persona"="IdPersona"))

rm(Consumo, Convenios, Geo_Persona, empresa)

SumPersona<-BD_V %>% ungroup() %>% select(Persona, V_x, V_y) %>% unique()
SumEmpresa<-BD_V %>% ungroup() %>% select(Persona, EX, EY) %>% unique()

SumConvenio<-BD_V %>% ungroup() %>% 
    group_by(NIT_Establecimiento,Cod_Establecimiento,CX,CY) %>% 
    summarise(Consumo=sum(Consumo)) %>% 
    mutate(Colsubsidio=as.factor(ifelse(NIT_Establecimiento==8600073361,"Colsubsidio","Convenio")))

SumConvenio$Colsubsidio=ifelse(is.na(SumConvenio$NIT_Establecimiento),"Convenio",SumConvenio$Colsubsidio)

TopConv<-BD_V %>%  group_by(Nom_Establecimiento) %>% 
    summarise(Consumo=sum(Consumo),
              'Número de Clientes'=n_distinct(Persona),
              Frecuencia=n(),
              'Consumo Promedio'=sum(Consumo)/n_distinct(Persona)
              ) %>% 
    rename('Convenio'=Nom_Establecimiento) %>% 
    arrange(desc(Consumo))

```
<br><br>
## Consumo en los Convenios.

En la siguiente sección se presentan los convenios de mayor consumo, mayor número de clientes, mayor frecuencia y mayor consumo promedio:

```{r, warning=FALSE, message=FALSE, echo=FALSE}
datatable(TopConv, 
          options = list(pageLength = 100,dom = 't',scrollY = '400px',
                         searching= FALSE)
          ) %>% 
    formatCurrency(c('Consumo', 'Consumo Promedio'), digits = 0) %>% 
    formatCurrency(c('Número de Clientes', 'Frecuencia'), digits = 0, currency = "")
```

## Mapas de consumo de la Tarjeta Multi-Servicios

En el siguiente documento se mostrará la localización geográfica de los consumos de las tarjetas multiservicios durante el 2017 junto con el lugar de residencia y de trabajo de los tarjetahabientes afiliados a la caja. En cada caso se muestran las curvas de nivel de densidad de población junto con los consumos tanto en infraestructura de Colsubsidio, como en otros convenios externos.

### Mapa de consumo según el lugar de residencia  

```{r mapa, echo=FALSE, fig.align='center', message=F, warning=FALSE, cache=TRUE}
mapa<-get_map(location='bogota', zoom = 11,source="google", maptype = 'terrain-lines', messaging = F)
```

```{r viven, echo=FALSE, message=F, warning=FALSE, cache=TRUE}

mv<-ggmap(mapa, maprange=FALSE ,extent = 'device')+
    geom_density2d(data = SumPersona, aes(x=V_x, y=V_y), size=0.5) +
    stat_density2d(data = SumPersona,
                   aes(x = V_x, y = V_y, fill = ..level.., alpha = ..level..), size = 0.5,
                   bins = 16, geom = "polygon")+
    scale_fill_gradient("Densidad Poblacional",low = "green", high = "red") +
    scale_alpha(range = c(0, 0.3), guide = FALSE) +
    geom_point(data=SumConvenio, aes(x=CX, y=CY,colour =Colsubsidio, size=Consumo),alpha=0.4)+
    scale_colour_manual("Tipo de Consumo",values=c("firebrick", "navy"))+
    scale_size("Consumo", range = c(1, 15), labels=comma)
```

```{r,fig.align='center',echo=FALSE, warning=FALSE, message=FALSE}
mv
```

### Mapa de consumo según el lugar de trabajo

```{r trabajan, echo=FALSE, message=FALSE, warning=FALSE, cache=TRUE}

mt<-ggmap(mapa, maprange=FALSE ,extent = 'device')+
    geom_density2d(data = SumEmpresa, aes(x=EX, y=EY), size=0.5) +
    stat_density2d(data = SumEmpresa,
                   aes(x = EX, y = EY, fill = ..level.., alpha = ..level..), size = 0.5,
                   bins = 16, geom = "polygon")+
    scale_fill_gradient("Densidad Poblacional",low = "green", high = "red") +
    scale_alpha(range = c(0.3, 0.7), guide = FALSE) +
    geom_point(data=SumConvenio, aes(x=CX, y=CY,colour =Colsubsidio, size=Consumo),alpha=0.4)+
    scale_colour_manual("Convenio",values=c("firebrick", "navy"))+
    scale_size("Consumo", range = c(1, 15), labels=comma)
```

```{r, fig.align='center', echo=FALSE, warning=FALSE, message=FALSE}
mt
```
<br><br>
>>>>>>> 5308310d9fd680f7f63a4eff58a3d19ee6c67bee
<br><br>
